【裁判字號】    95,訴,504
【裁判日期】    950331
【裁判案由】    違反槍砲彈藥刀械管制條例
【裁判全文】
臺灣臺中地方法院刑事判決               95年度訴字第504號
公  訴  人  臺灣臺中地方法院檢察署檢察官
被      告  甲○○
                    （另案於臺灣臺中戒治所戒治中）
上列被告因違反槍砲彈藥刀械管制條例案件，經檢察官提起公訴
（九十四年度偵字第二○四四七號），經被告於準備程序中就被
訴事實為有罪之陳述，受命法官於聽取當事人之意見後，由本院
合議庭裁定由受命法官以簡式審判程序判決如下：
    主  文
甲○○未經許可，寄藏子彈，處有期徒刑陸月，如易科罰金，以
銀元佰元折算壹日，併科罰金新臺幣玖萬元，罰金如易服勞役
，以新臺幣玖佰元即銀元佰元折算壹日。
    犯罪事實
一、甲○○前因賭博及違反麻醉藥品管制條例案件，經本院以八
    十一年度易字第一九七九號判決處以應執行有期徒刑八月確
    定，又因違反肅清煙毒條例案件，經本院以八十二年度訴字
    第四二六五號判決處以應執行有期徒刑四年，兩案接續執行
    ，於民國八十四年六月八日假釋付保護管束，後因於假釋期
    間再違反肅清煙毒條例、麻醉藥品管制條例、槍砲彈藥刀械
    管制條例等案件，經本院以八十六年訴字第一九七五號判決
    處以應執行有期徒刑五年六月，經檢察官就槍砲彈藥刀械管
    制條例案件上訴後，由臺灣高等法院臺中分院以八十七年度
    上訴字第八三五號判決處以有期徒刑一年，刑後強制工作三
    年確定，並由臺灣高等法院臺中分院以八十七年度聲字第五
    七七號裁定將上開肅清煙毒條例、麻醉藥品管制條例、槍砲
    彈藥刀械管制條例案件再合併定應執行刑五年六月確定，前
    揭假釋亦遭撤銷，而入監執行殘刑二年十月三日，並接續執
    行有期徒刑五年六月之刑期，又於九十二年一月三十日假釋
    付保護管束，未構成累犯。詎其仍不知悔改，明知綽號「阿
    華」之姓名年籍均不詳成年男子，於九十四年十月七日某時
    ，在臺中市○○區○○路一段五七號八樓之二其住處所遺留
    之盒子內有土造子彈十顆，其中一顆有直徑約八點九厘米金
    屬彈頭之土造子彈具有殺傷力，為槍砲彈藥刀械管制條例管
    制之物品，竟起寄藏該子彈之犯意，而未經許可將之代為保
    管藏放於其前揭住處臥室桌子抽屜內。嗣於九十四年十月十
    三日晚間十一時十五分許，經警持本院核發之搜索票在其前
    揭住處內查獲，並扣得具有殺傷力之土造子彈一顆，及不具
    殺傷力之土造子彈九顆。
二、案經臺中市警察局移送臺灣臺中地方法院檢察署檢察官偵查
    起訴。
    理    由
一、上揭事實，業據被告甲○○於警詢、偵查中及本院審理時均
    坦承不諱，且本件查扣之上開土造子彈十顆，經送請內政部
    警政署刑事警察局鑑定結果，認直徑約八‧九厘米金屬彈頭
    之土造子彈一顆經試射可擊發，具有殺傷力，其餘直徑約八
    ‧九厘米金屬彈頭之土造子彈四顆、直徑約六‧八厘米金屬
    彈頭之土造子彈三顆及直徑約八‧三厘米金屬彈頭之土造子
    彈二顆，取樣一顆試射，無法擊發，認均不具殺傷力等情，
    此有內政部警政署刑事警察局九十四年十一月十八日刑鑑字
    第○九四○一六一○七七號鑑定函一份在卷可參，並有上開
    土造子彈十顆扣案可稽，復有本院九十四年度聲搜字第四○
    ○八號搜票影本、臺中市警察局刑事警察大隊偵查第二隊搜
    索扣押筆錄各一份，及查獲時照片六幀附卷可稽，足見被告
    自白與事實相符，本案事證明確，其犯行洵堪認定，應依法
    論科。
二、核被告所為，係犯槍砲彈藥刀械管制條例第十二條第四項未
    經許可寄藏子彈罪。又按寄藏與持有，均係將物置於自己實
    力支配之下，僅寄藏必先有他人之持有行為，而後始為之受
    寄代藏而已，故寄藏之受人委託代為保管，其保管之本身，
    亦屬持有，不過，此之持有係受寄之當然結果，（修正前）
    槍砲彈藥刀械管制條例第七條第四項，第十一條第二項係將
    「持有」與「寄藏」為分別之處罰規定，則單純之「持有」
    ，固不包括「寄藏」，但「寄藏」之受人委託代為保管，其
    保管之本身所為之「持有」，既係「寄藏」之當然結果，法
    律上自宜僅就「寄藏」行為為包括之評價，不應另就「持有
    」予以論罪（最高法院七十四年臺上字第三四○○號判例意
    旨參照）；公訴人雖論以槍砲彈藥刀械管制條例第十二條第
    四項未經許可持有子彈罪，然本案被告係因「阿華」遺留扣
    案具有殺傷力子彈一顆，而將該子彈置於前開處所代為保管
    藏放等情，業據被告於本院審理時供明在卷，是被告係寄藏
    上開子彈，非為自己而持有，參照上開最高法院判例意旨所
    示，法律上自宜僅就「寄藏」行為為包括之評價，不應另就
    「持有」予以論罪，惟持有、寄藏子彈規定在同一條項，故
    本院認被告寄藏上開子彈與公訴人起訴係持有雖有異，但無
    變更起訴法條之必要，附此敘明。被告寄藏後持有子彈之行
    為係寄藏行為之當然結果，不另論罪。爰審酌被告寄藏前開
    具有殺傷力土造子彈之行為，影響社會治安，且其前因違反
    槍砲彈藥刀械管制條例案件，經臺灣高等法院臺中分院以八
    十七年度上訴字第八三五號判決處以有期徒刑一年，刑後強
    制工作三年確定，素行堪認不佳，暨其犯罪之動機、目的、
    手段、智識程度、所寄藏具有殺傷力之土造子彈僅有一顆，
    數量非鉅、犯罪所生之危害，及犯後坦承犯行，態度尚可等
    一切情狀，量處如主文所示之刑，及易科罰金之折算標準，
    併就所處罰金刑部分諭知易服勞役之折算標準，以示懲儆。
    至扣案直徑約八‧九厘米金屬彈頭之土造子彈一顆，雖具有
    殺傷力，然該子彈經鑑驗時試射，僅餘彈頭及彈殼，已失其
    違禁性，復僅屬被告受託寄藏之物，尚非被告所有，業據被
    告陳稱在卷，故不另宣告沒收；另扣案不具殺傷力之土造金
    屬子彈九顆，亦僅屬被告受託寄藏之物，尚非被告所有，且
    因無殺傷力而非違禁物，亦不另為沒收之諭知。
據上論斷，應依刑事訴訟法第二百七十三條之一第一項、第二百
九十九條第一項前段，槍砲彈藥刀械管制條例第十二條第四項，
刑法第十一條前段、第四十一條第一項前段、第四十二條第二項
，罰金罰鍰提高標準條例第二條，判決如主文。
中    華    民    國    95    年    3     月    31    日
                  刑事第十三庭  法  官  黃裕仁
上正本證明與原本無異。
如不服本判決，應於送達後十日內向本院提出上訴狀（須附繕
本），上訴於臺灣高等法院臺中分院。
                                書記官  王嘉仁
中    華    民    國    95    年    3     月    31    日
附錄本案論罪科刑法條全文
槍砲彈藥刀械管制條例第十二條第四項
未經許可，持有、寄藏或意圖販賣而陳列子彈者，處五年以下有
期徒刑，併科新臺幣三百萬元以下罰金。


司法院資訊處製作；財團法人民間司法改革基金會備份。
